【裁判字號】    98,訴,516
【裁判日期】    990701
【裁判案由】    確認同意建築房屋關係存在
【裁判全文】
臺灣嘉義地方法院民事裁定  98年度訴字第516號
抗  告  人
即  原  告  丙○○
訴訟代理人  乙○○
上列抗告人與相對人甲○○○間請求確認同意建築房屋關係存在
等事件，抗告人於民國99年4月23日提起抗告，本院裁定如下：
    主  文
抗告駁回。
抗告費用由抗告人負擔。
    理  由
一、按對於裁定，得為抗告，但別有不許抗告之規定者，不在此
    限；又訴訟程序進行中所為之裁定，除別有規定外，不得抗
    告，民事訴訟法第482條及第483條分別定有明文。次按對於
    裁定，得為抗告，民事訴訟法第482 條定有明文，若法院所
    為之表示，不具裁定之性質者，自不在得為抗告之列；另法
    院依當事人之聲請，付與判決確定證明書或發函通知當事人
    判決未經合法送達而未確定者，應祇在將判決確定與否之事
    實通知當事人而已，初無法院裁定之性質，當事人自不得對
    之逕行提起抗告，最高法院70年度台抗字第367 號及同院89
    年度台抗字第371號裁定亦足資參照。
二、本件抗告意旨略以：抗告人即原告於民國98年11月6 日針對
    本院98年度訴字第516 號事件核定訴訟標的價額之裁定提起
    抗告後，業經臺灣高等法院臺南分院（下稱臺南高分院）以
    98年度抗字第270 號裁定廢棄原裁定，並發回本院續行審理
    。詎本院賢股法官未依上開裁定發回意旨，重新更審，顯然
    故意違背司法「審級制度」威信之違憲作為，應予糾正，對
    於本院上開違法作為，抗告人不服提出抗告，請求司法救濟
    ，並請求裁判：將98年度訴字第516 號事件重新依通常程序
    分案處理；該事件依抗告人之程序選擇權主張，應為非財產
    訴訟，應裁定徵收第一審裁判費新台幣（下同）3千元或1千
    元等語。
三、經查，抗告人即原告於98年9 月11日向本院提起98年度訴字
    第516 號確認同意建築房屋關係存在等事件後，經本院於98
    年10月21日裁定核定訴訟標的價額為165 萬元，並命抗告人
    應補繳第一審裁判費14,335元，嗣抗告人不服提起抗告後，
    業經臺南高分院於99年1月6日以98年度抗字第270 號裁定廢
    棄本院上揭裁定，並發回本院續行審理在案，此分別有前開
    裁定書在卷可憑。惟本院於臺南高分院在99年1月6日將案件
    發回本院續行審理後，迄至抗告人於99年4 月23日以民事抗
    告狀提起本件抗告為止，期間除於99年3月2日及同年4 月20
    日分別進行準備（調查）程序外，並未為任何裁定，而本件
    既無裁定存在，抗告人於99年4 月23日提出本件抗告，即無
    抗告標的存在，其抗告尚難認為合法；況縱認本院上述期日
    所為準備（調查）程序，曾進行關於闡明訴訟關係及命當事
    人就書狀內容為說明等程序，然此等本院所為之闡明及曉諭
    ，並不具裁定之性質，揆諸首揭規定及裁判意旨，自不在得
    為抗告之列；末查，本院於抗告人提起本件抗告後，復通知
    抗告人於99年5 月20日到庭，欲請抗告人具體表明抗告標的
    為何，惟抗告人經合法通知亦未到庭。綜上所述，抗告人於
    本院未為裁定之情形下，逕於99年4 月23日提出本件抗告，
    因無抗告標的存在，其抗告並不合法，應予駁回。
四、依民事訴訟法第495條之1第1項、第444條第1項、第95條、
    第78條，裁定如主文。
中    華    民    國    99    年    7     月    1     日
                  民一庭法  官  周俞宏
以上正本係照原本作成
如對本裁定抗告應於送達後10日內向本院提出抗告狀
中    華    民    國    99    年    7     月    1     日
                        書記官  劉怡欣

司法院資訊處製作；財團法人民間司法改革基金會備份。
